vi: Loại đồng hồ mặt trời: Đồng hồ mặt trời Analemmatic; Thiên cầu; Xích đạo; Đồng hồ mặt trời chính xác; Ngang; Tương tác; Buổi trưa; Cực; Xách tay; Dọc; Khác
ru: Тип солнечных часов: Аналемматические; Армиллярные; Экваториальные; Гелиохронометр; Горизонтальные; Интерактивные; Полуденные; Полярные; Портативные; Вертикальные; Другие
es: Tipo de reloj solar: Analemático; Armilar; Ecuatorial; Heliocronómetro; Horizontal; Interactivo; Mediodía; Polar; Portátil; Vertical; Otros
pt-PT: Tipo de relógio de sol: Analemático; Armilar; Equatorial; Heliocronómetro; Horizontal; Interativo; Meio dia; Polar; Portátil; Vertical; Outro
sv: Solurstyp: Analemmatisk; Armillär; Ekvatorial; Heliokronometer; Horisontell; Interaktiv; Middag; Polär; Bärbar; Vertikal; Annat
ro-RO: Tipul de ceas solar: Analematic; Sferă armilară; Ecuatorial; Heliocronometru; Orizontal; Interactiv; Amiază; Polar; Portabil; Vertical; Altele
tr: Güneş saati tipi: Analemmatik; Armillary (küresel); Ekvatoryal; Heliyokronometre; Yatay; Etkileşimli; Öğlen; Kutup; Taşınabilir; Dikey; Diğer
nl: Zonnewijzertype: Analemmatisch; Armillair; Equatoriaal; Heliochronometer; Horizontaal; Interactief; Middagzon; Polair; Draagbaar; Verticaal; Overig
da: Solur: Analemmatisk; Armillarsfær; Ækvatorial; Heliokronometer; Vandret; Interaktiv; Middag; Polar; Transportabel; Lodret; Andet
hu: Napóra típusa: Analemmatikus; Armilláris; Egyenlítői; Heliokronométer; Vízszintes; Interaktív; Déli; Poláris; Hordozható; Függőleges; Egyéb
ja: 日時計の種類: アナレマティック; 天球儀; 赤道; ヘリオクロノメーター; 水平; インタラクティブ; 正午; 極性; ポータブル; 垂直; その他
fr: Type de cadran solaire: Analemmatique; Armillaire; Équatorial; Héliochronomètre; Horizontal; Interactif; Méridien; Polaire; Portable; Vertical; Autre
zh-CN: 日晷类型: 纵圈; 浑仪; 赤道; 高精度日晷; 水平式; 互动式; 正午; 极轴; 便携式; 直立式; 其他
el: Τύπος ηλιακού ρολογιού: Αναλημματικός; Άρμιλαρι; Ισημερινού; Ηλιοχρονόμετρο; Οριζόντιο; Διαδραστικό; Μεσημέρι; Πολικός; Φορητό; Κάθετο; Άλλο
pl: Typ zegara słonecznego: Analematyczny; Armilarny; Równikowy; Heliochronometr; Poziome; Interaktywne; Południowy; Polarny; Przenośne; Pionowe; Inne
en: Sundial type: Analemmatic; Armillary; Equatorial; Heliochronometer; Horizontal; Interactive; Noon; Polar; Portable; Vertical; Other
it: Tipo di meridiana: Analemmatico; Armillare; Equatoriale; Eliocronometro; Orizzontale; Interattivo; Mezzogiorno; Polare; Portatile; Verticale; Altro
zh-TW: 日晷類型: 正投影日晷; 渾天儀; 赤道; 日光計時器; 水平; 互動式; 中午; 極日晷; 可攜式; 垂直; 其他
pt-BR: Tipo relógio de sol: Analemático; Armilar; Equatorial; Heliocronômetro; Horizontal; Interativo; Meio-dia; Polar; Portátil; Vertical; Outro
sk-SK: Typ slnečných hodín: Analematické; Armilárne; Rovníkový; Heliochronometer; Horizontálny; Interaktívny; Poludňové; Polárne; Prenosný; Vertikálny; Iné
bg-BG: Тип слънчев часовник: Аналематичен; Армилярна сфера; Екваториален; Хелиохронометър; Хоризонтално; Интерактивно; Полудневен; Полярен; Преносимо; Вертикално; Друго
nb: Solurtype: Analemmatisk; Armillær; Ekvatorial; Heliokronometer; Horisontal; Interaktiv; Middag; Polar; Bærbar; Vertikal; Annet
de: Sonnenuhrtyp: Analemmatik; Armillar; Äquatorial; Heliochronometer; Horizontal; Interaktiv; Mittag; Polar; Tragbar; Vertikal; Sonstiges
cs: Typ slunečních hodin: Analematické; Armilární; Rovníkové; Heliochronometr; Horizontální; Interaktivní; Polední; Polární; Přenosné; Vertikální; Jiné
lt-LT: Saulės laikrodžio tipas: Analematinis; Armilarinis; Pusiaujo; Heliochronometras; Horizontalus; Interaktyvus; Vidurdienis; Poliarinis; Nešiojama; Vertikalus; Kita
sl-SI: Vrsta sončne ure: Analematično; Armillary; Ekvatorialni; Heliokronometer; Vodoravna; Interaktivna; Poldne; Polarno; Prenosno; Navpična; Druga
hr-HR: Vrsta sunčanog sata: Analematički; Armilarni; Ekvatorijalni; Heliokronometar; Horizontalno; Interaktivna; Podnevni; Polarni; Prijenosni; Vertikalno; Ostalo
th: ประเภทของนาฬิกาแดด: แบบอนาเลมมาติก; แบบอาร์มิลลารี; แบบศูนย์สูตร; แบบเฮลิโอโครโนมิเตอร์; แนวนอน; แบบโต้ตอบ; แบบเที่ยงวัน; แบบขั้วโลก; แบบพกพา; แนวตั้ง; อื่นๆ
ko: 해시계 유형: 아날레마식; 혼천의형; 적도식; 정밀; 수평; 인터렉티브; 정오; 극축식; 이동식; 수직; 기타
fi: Aurinkokellotyyppi: Analemmaattinen; Armillaarinen; Ekvatoriaalinen; Heliokronometri; Vaakasuuntainen; Interaktiivinen; Keskipäivä; Polaarinen; Siirrettävä; Pystysuuntainen; Muu